---
title: "Projet Football"
author: "Luweh Adjim Ngarti Exaucé & Laamoumri Yassine"
date: "01/02/2022"
output: html_document
---

```{r setup, include=FALSE}
knitr::opts_chunk$set(echo = TRUE)
```

# Description du projet


Le football est un sport populaire suscitant un grand intérêt aux quatres coins du monde.
Avec l'avenement de la collecte massives de données dans ce sport, il est naturel de se demander comment les utiliser pour améliorer les performances des équipes et créer encore plus de spectacle.
En effet, durant chaque match des centaines de statistiques sont calculées ce qui permet d'avoir un flux de données en continue qui ne demande qu'à être analyser pour y retrouver des interprétations que l'oeil humain aurait du mal à voir.


# Objectif

L'objectif de se projet sera tout d'abord de déterminer grâce à des méthodes de clustering quelles sont les profils des équipes selon leur position lors du classement final.
Idéalement, l'objectif final serait de prédire la position d'une équipe dans le classement final


# Base de données 

Les données que nous allons utiliser sont issues de Transfermarket



```{r cars}
summary(cars)



```


## Including Plots
TEST
You can also embed plots, for example:

```{r pressure, echo=FALSE}
plot(pressure)
```

Note that the `echo = FALSE` parameter was added to the code chunk to prevent printing of the R code that generated the plot.
